臺北高等行政法院裁定
111年度交上字第158號
上  訴  人  莊登凱                                 
被 上訴 人  桃園市政府交通事件裁決處

代  表  人  張丞邦（處長）
上列當事人間交通裁決事件，上訴人對於中華民國111年4月13日
臺灣桃園地方法院110年度交字第415號行政訴訟判決，提起上訴
，本院裁定如下：
　　主  文
上訴駁回。
上訴審訴訟費用新臺幣柒佰伍拾元由上訴人負擔。
　　理  由
一、按對於交通裁決事件之判決提起上訴，非以其違背法令為理
    由，不得為之，且應於上訴理由中表明原判決所違背之法令
    及其具體內容之事由，或表明依訴訟資料可認為原判決有違
    背法令之具體事實之事由，行政訴訟法第237條之9第2項準
    用第235條第2項及第236條之1規定甚明。是對於地方法院交
    通裁決事件之判決上訴，非以其違背法令，且於上訴理由中
    表明上開事由之一者，即屬不應准許，自應認為不合法而駁
    回之。
二、上訴人前於民國109年3月30日5時42分許，駕駛OOOOOOO號普
    通重型機車行經桃園市大園區圳頭路與中華路口時為警攔截
    ，並施以呼氣酒精濃度測試之檢定（下稱酒測），查獲有「
    酒後駕車」之違規行為，經被上訴人以109年9月21日桃交裁
    罰字第58-D2NA60355號違反道路交通管理事件裁決書裁罰在
    案。上訴人復於109年11月21日7時40分許，駕駛601-DD號營
    業遊覽大客車，行經國道三號高速公路北上67.7公里時，經
    內政部警政署國道公路警察局第六公路警察大隊員警發覺上
    訴人身染酒氣，故當場施以酒測，測得其呼氣酒精濃度達每
    公升0.26毫克，而有於五年內酒精濃度超過規定標準值第2
    次之違規，乃當場以掌電字第ZTYA10421號舉發違反道路交
    通管理事件通知單舉發其違反道路交通管理處罰條例第35條
    第3項規定。同案所涉公共危險罪部分則移送臺灣桃園地方
    檢察署偵查，經檢察官聲請簡易判決處刑，已由臺灣桃園地
    方法院於109年12月24日以109年度桃交簡字第4377號刑事判
    決判處有期徒刑4月確定。嗣被上訴人於110年8月9日認上訴
    人有「汽車駕駛人駕駛汽車，於五年內酒精濃度超過規定標
    準2次以上」之違規事實，乃參酌上訴人受刑事處遇結果，
    依道路交通管理處罰條例第35條第3項規定，以桃交裁罰字
    第58-ZTYA10421號違反道路交通管理事件裁決書（下稱原處
    分）裁處上訴人吊銷駕駛執照3年內不得重新考領，並應參
    加道路交通安全講習，原處分於110年8月13日送達上訴人。
    上訴人不服，提起行政訴訟，經臺灣桃園地方法院110年度
    交字第415號行政訴訟判決（下稱原判決）駁回後，遂提起
    本件上訴。
三、上訴人對於原判決提起上訴，主張：原處分吊銷上訴人之駕
    駛執照，將使上訴人無法謀生，生活陷於困境，又逢疫情之
    故，生活更加艱辛，請求撤銷原處分等語。經核上訴人上訴
    理由，並未具體說明原判決違背何項法令條款。依首開規定
    及說明，其上訴為不合法。
四、據上論結，本件上訴為不合法。依行政訴訟法第237條之8第
    1項、第237條之9第2項、第236條之2第3項、第249條第1項
    前段、第104條、民事訴訟法第95條、第78條，裁定如主文
    。
中　　華　　民　　國　　111 　年　　7 　　月　　13　　日
                    臺北高等行政法院第四庭
                              審判長法  官　高  愈  杰
                                  　法  官　李  君  豪
                                    法  官　楊  坤  樵
上為正本係照原本作成。
不得抗告。
中　　華　　民　　國　　111 　年　　7 　　月　　13　　日
                                    書記官  何　閣　梅